臺灣屏東地方法院刑事判決　　　　　　　　　　　　　九十一年度易字第六一八號
　　公　訴　人　臺灣屏東地方法院檢察署檢察官
　　被　　　告　丙○○
　　　　　　　　乙○○
右列被告等因竊盜案件，經檢察官提起公訴（九十一年度偵字第二八一五號），本院
判決如左：
     主  文
丙○○、乙○○共同竊盜，各處罰金伍仟元，如易服勞役，均以參佰元折算壹日。
     事  實
丙○○、乙○○兄弟二人意圖為自己不法之所有，基於竊盜之犯意聯絡，於民國九十
一年五月十九日上午十時許，相偕前往位在屏東縣屏東市○○路一八八號之家福股份
有限公司屏東分公司「家樂福賣場」（下稱家福屏東分公司），共同竊取價值合計為
新臺幣一千七百零六元之皮鞋二雙、錄音帶一捲及小錢包一個等物得手，渠二人並將
原著拖鞋脫去而各自換穿上開竊得之皮鞋，丙○○則將錄音帶放於褲袋內、小錢包放
於上衣口袋內以求掩飾。嗣於當日上午十一時四十四分許，丙○○、乙○○兄弟二人
付清另購之其他物品價金步出結帳櫃檯時，為該賣場安全課人員當場查獲報警處理，
渠二人並主動交出上開竊得之物品（業據家福屏東分公司領回）。
     理  由
一、訊據被告丙○○、乙○○矢口否認竊盜犯行，被告丙○○辯稱：當時伊腳上所穿
    的皮鞋、身上的錄音帶與小錢包，均是以前即購得而帶進去的，不是偷竊而來的
    ，伊富有資力，不可能為了這些東西犯罪；被告乙○○則辯稱：伊腳上所穿的鞋
    子疏忽忘了付帳，才被誤會是竊盜云云。經查：(一)前揭事實，業據家福屏東分公
    司安全課警衛長甲○○指述在卷，並有贓物保領結一紙在卷可稽。(二)被告乙○○
    初於警訊時即否認犯罪而以疏未結帳置辯，然另供承：「今日十時至家樂福購物
    少結帳二雙鞋子、一個錄音帶、一個小錢包」、「我穿一雙男用皮鞋，穿在腳上
    ，丙○○也穿一雙男用皮鞋，及錄音帶一個放在褲袋內，小錢包一個放在上衣口
    袋」、「（你是否有帶家樂福人員到地下室一樓賣場垃圾筒將你們先前進入時所
    穿的拖鞋找出來？進入賣場時有無穿襪子？）有帶他們去找出我們穿的拖鞋，我
    有穿襪子進去，我哥穿拖鞋進入賣場才將襪子穿上，再穿賣場的皮鞋」等語綦詳
    ，並於本院審理時同被告丙○○均肯認警訊筆錄之真實性，復有被告二人初時所
    著之拖鞋二雙拍攝照片附卷可稽，故被告二人於案發當天自家樂福賣場攜出而未
    結帳者，計有皮鞋二雙、錄音帶一捲及小錢包一個等物無誤，由此可證被告丙○
    ○上開辯詞之不實。(三)案發當時，本件皮鞋二雙所附商品標籤均已遭除去，而分
    別穿著在被告二人腳上，顯非單純試穿之情形，被告二人企圖矇混夾帶之心，已
    昭然若揭。況且，由被告丙○○身上另藏置有同未付款之錄音帶及小錢包等二項
    物品以觀，益見本件並非如被告二人所言之疏忽未予結帳，此乃渠等委罪之詞，
    要無可採。被告丙○○關於其富有資力，以及不可能為本件價值無多之物品犯罪
    之抗辯，亦無足為渠二人有利之認定，本件事證明確，應予依法論科。
二、核被告丙○○、乙○○二人所為，均係犯刑法第三百二十條第一項之竊盜罪。渠
    二人就本件犯行，有犯意聯絡及行為分擔，均為共同正犯。爰審酌被告二人素行
    ，犯罪之動機、目的、手段、所得財物價值及犯後態度等一切情狀，各量處如主
    文所示之刑，並均諭知易服勞役之折算標準，以資儆懲。
據上論斷，應依刑事訴訟法第二百九十九條第一項前段，刑法第二十八條、第三百二
十條第一項、第四十二條，罰金罰鍰提高標準條例第一條前段、第二條，判決如主文
。
中      華      民      國      九十一      年    六    月    二十七    日
                                      臺灣屏東地方法院刑事第三庭
                                          法  官  蔡憲德
右正本證明與原本無異。
如不服本判決應於收受本判決後送達後十日內向本院提出上訴書狀，其未敘述上訴理
由者，並得於提起上訴後十日內向本院補提理由書狀（均須按他造當事人之人數附繕
本 ）「切勿逕送上級法院」
                                          書記官  林鴻仁
中      華      民      國      九十一      年    六    月    二十七    日
附錄本案論罪科刑法條
刑法第三百二十條第一項：
意圖為自己或第三人不法之所有，而竊取他人之動產者，為竊盜罪，處五年以下有期
徒刑、拘役或五百元以下罰金。
